# 一体化存续问题

提问人：跨度防护 时间：2017-04-23 17:07:53
请教陈版：（ 1 ）同一控制下企业合并，收购51%，被合并方未分配利润是-1000，假设合并方有足够的盈余公积，若考虑一体化存续问题，合并报表是 借：盈余公积-510 贷：未分配利润-510.这样做的意思是增加了合并报表的盈余公积？另外未分配利润是从利润表计算而来，这样一笔分录减少了未分配利润 510 ，如何与合并利润表勾稽？（ 2 ）假设以后购买少数股权，这笔一体化存续分录及金额将一直存在吗？

回答人：chenyiwei
我多次说过，涉及同一控制下合并的合并报表中的被合并方留存收益，并不是所谓“恢复”出来的，而是因为将被合并方前期利润表纳入合并报表范围导致的自然滚存结果，是资产负债表和利润表之间最基本勾稽关系的体现。因此，将一个亏损的被合并方纳入合并不会导致合并报表层面盈余公积的增加。 今后如果购买少数股权，该笔留存收益的恢复仍继续延续，且其金额不受收购少数股权后持股比例变化的影响，一直保持最原始的金额。